{"present": {"1 Singular": {"Affirmative": "d\u00edshiocaim", "Question": "an nd\u00edshiocaim?", "Negative": "n\u00ed dh\u00edshiocaim"}, "2 Singular": {"Affirmative": "d\u00edshiocann t\u00fa", "Question": "an nd\u00edshiocann t\u00fa?", "Negative": "n\u00ed dh\u00edshiocann t\u00fa"}, "3 Singular": {"Male": {"Affirmative": "d\u00edshiocann s\u00e9", "Question": "an nd\u00edshiocann s\u00e9?", "Negative": "n\u00ed dh\u00edshiocann s\u00e9"}, "Female": {"Affirmative": "d\u00edshiocann s\u00ed", "Question": "an nd\u00edshiocann s\u00ed?", "Negative": "n\u00ed dh\u00edshiocann s\u00ed"}}, "1 Plural": {"Compressed": {"Affirmative": "d\u00edshiocaimid", "Question": "an nd\u00edshiocaimid?", "Negative": "n\u00ed dh\u00edshiocaimid"}, "Extended": {"Affirmative": "d\u00edshiocann muid", "Question": "an nd\u00edshiocann muid?", "Negative": "n\u00ed dh\u00edshiocann muid"}}, "2 Plural": {"Affirmative": "d\u00edshiocann sibh", "Question": "an nd\u00edshiocann sibh?", "Negative": "n\u00ed dh\u00edshiocann sibh"}, "3 Plural": {"Affirmative": "d\u00edshiocann siad", "Question": "an nd\u00edshiocann siad?", "Negative": "n\u00ed dh\u00edshiocann siad"}, "Passive": {"Affirmative": "d\u00edshioctar", "Question": "an nd\u00edshioctar?", "Negative": "n\u00ed dh\u00edshioctar"}}, "future": {"1 Singular": {"Affirmative": "d\u00edshiocfaidh m\u00e9", "Question": "an nd\u00edshiocfaidh m\u00e9?", "Negative": "n\u00ed dh\u00edshiocfaidh m\u00e9"}, "2 Singular": {"Affirmative": "d\u00edshiocfaidh t\u00fa", "Question": "an nd\u00edshiocfaidh t\u00fa?", "Negative": "n\u00ed dh\u00edshiocfaidh t\u00fa"}, "3 Singular": {"Male": {"Affirmative": "d\u00edshiocfaidh s\u00e9", "Question": "an nd\u00edshiocfaidh s\u00e9?", "Negative": "n\u00ed dh\u00edshiocfaidh s\u00e9"}, "Female": {"Affirmative": "d\u00edshiocfaidh s\u00ed", "Question": "an nd\u00edshiocfaidh s\u00ed?", "Negative": "n\u00ed dh\u00edshiocfaidh s\u00ed"}}, "1 Plural": {"Compressed": {"Affirmative": "d\u00edshiocfaimid", "Question": "an nd\u00edshiocfaimid?", "Negative": "n\u00ed dh\u00edshiocfaimid"}, "Extended": {"Affirmative": "d\u00edshiocfaidh muid", "Question": "an nd\u00edshiocfaidh muid?", "Negative": "n\u00ed dh\u00edshiocfaidh muid"}}, "2 Plural": {"Affirmative": "d\u00edshiocfaidh sibh", "Question": "an nd\u00edshiocfaidh sibh?", "Negative": "n\u00ed dh\u00edshiocfaidh sibh"}, "3 Plural": {"Affirmative": "d\u00edshiocfaidh siad", "Question": "an nd\u00edshiocfaidh siad?", "Negative": "n\u00ed dh\u00edshiocfaidh siad"}, "Passive": {"Affirmative": "d\u00edshiocfar", "Question": "an nd\u00edshiocfar?", "Negative": "n\u00ed dh\u00edshiocfar"}}, "past": {"1 Singular": {"Affirmative": "dh\u00edshioc m\u00e9", "Question": "ar dh\u00edshioc m\u00e9?", "Negative": "n\u00edor dh\u00edshioc m\u00e9"}, "2 Singular": {"Affirmative": "dh\u00edshioc t\u00fa", "Question": "ar dh\u00edshioc t\u00fa?", "Negative": "n\u00edor dh\u00edshioc t\u00fa"}, "3 Singular": {"Male": {"Affirmative": "dh\u00edshioc s\u00e9", "Question": "ar dh\u00edshioc s\u00e9?", "Negative": "n\u00edor dh\u00edshioc s\u00e9"}, "Female": {"Affirmative": "dh\u00edshioc s\u00ed", "Question": "ar dh\u00edshioc s\u00ed?", "Negative": "n\u00edor dh\u00edshioc s\u00ed"}}, "1 Plural": {"Compressed": {"Affirmative": "dh\u00edshiocamar", "Question": "ar dh\u00edshiocamar?", "Negative": "n\u00edor dh\u00edshiocamar"}, "Extended": {"Affirmative": "dh\u00edshioc muid", "Question": "ar dh\u00edshioc muid?", "Negative": "n\u00edor dh\u00edshioc muid"}}, "2 Plural": {"Affirmative": "dh\u00edshioc sibh", "Question": "ar dh\u00edshioc sibh?", "Negative": "n\u00edor dh\u00edshioc sibh"}, "3 Plural": {"Compressed": {"Affirmative": "dh\u00edshioc siad", "Question": "ar dh\u00edshioc siad?", "Negative": "n\u00edor dh\u00edshioc siad"}, "Extended": {"Affirmative": "dh\u00edshiocadar", "Question": "ar dh\u00edshiocadar?", "Negative": "n\u00edor dh\u00edshiocadar"}}, "Passive": {"Affirmative": "d\u00edshiocadh", "Question": "ar d\u00edshiocadh?", "Negative": "n\u00edor d\u00edshiocadh"}}, "condi": {"1 Singular": {"Affirmative": "dh\u00edshiocfainn", "Question": "an nd\u00edshiocfainn?", "Negative": "n\u00ed dh\u00edshiocfainn"}, "2 Singular": {"Affirmative": "dh\u00edshiocf\u00e1", "Question": "an nd\u00edshiocf\u00e1?", "Negative": "n\u00ed dh\u00edshiocf\u00e1"}, "3 Singular": {"Male": {"Affirmative": "dh\u00edshiocfadh s\u00e9", "Question": "an nd\u00edshiocfadh s\u00e9?", "Negative": "n\u00ed dh\u00edshiocfadh s\u00e9"}, "Female": {"Affirmative": "dh\u00edshiocfadh s\u00ed", "Question": "an nd\u00edshiocfadh s\u00ed?", "Negative": "n\u00ed dh\u00edshiocfadh s\u00ed"}}, "1 Plural": {"Compressed": {"Affirmative": "dh\u00edshiocfaimis", "Question": "an nd\u00edshiocfaimis?", "Negative": "n\u00ed dh\u00edshiocfaimis"}, "Extended": {"Affirmative": "dh\u00edshiocfadh muid", "Question": "an nd\u00edshiocfadh muid?", "Negative": "n\u00ed dh\u00edshiocfadh muid"}}, "2 Plural": {"Affirmative": "dh\u00edshiocfadh sibh", "Question": "an nd\u00edshiocfadh sibh?", "Negative": "n\u00ed dh\u00edshiocfadh sibh"}, "3 Plural": {"Compressed": {"Affirmative": "dh\u00edshiocfaid\u00eds", "Question": "an nd\u00edshiocfaid\u00eds?", "Negative": "n\u00ed dh\u00edshiocfaid\u00eds"}, "Extended": {"Affirmative": "dh\u00edshiocfadh siad", "Question": "an nd\u00edshiocfadh siad?", "Negative": "n\u00ed dh\u00edshiocfadh siad"}}, "Passive": {"Affirmative": "dh\u00edshiocfa\u00ed", "Question": "an nd\u00edshiocfa\u00ed?", "Negative": "n\u00ed dh\u00edshiocfa\u00ed"}}, "imper": {"1 Singular": {"Affirmative": "d\u00edshiocaim!", "Negative": "n\u00e1 d\u00edshiocaim!"}, "2 Singular": {"Affirmative": "d\u00edshioc!", "Negative": "n\u00e1 d\u00edshioc!"}, "3 Singular": {"Male": {"Affirmative": "d\u00edshiocadh s\u00e9!", "Negative": "n\u00e1 d\u00edshiocadh s\u00e9!"}, "Female": {"Affirmative": "d\u00edshiocadh s\u00ed!", "Negative": "n\u00e1 d\u00edshiocadh s\u00ed!"}}, "1 Plural": {"Compressed": {"Affirmative": "d\u00edshiocaimis!", "Negative": "n\u00e1 d\u00edshiocaimis!"}, "Extended": {"Affirmative": "d\u00edshiocadh muid!", "Negative": "n\u00e1 d\u00edshiocadh muid!"}}, "2 Plural": {"Affirmative": "d\u00edshiocaig\u00ed!", "Negative": "n\u00e1 d\u00edshiocaig\u00ed!"}, "3 Plural": {"Compressed": {"Affirmative": "d\u00edshiocaid\u00eds!", "Negative": "n\u00e1 d\u00edshiocaid\u00eds!"}, "Extended": {"Affirmative": "d\u00edshiocadh siad!", "Negative": "n\u00e1 d\u00edshiocadh siad!"}}, "Passive": {"Affirmative": "d\u00edshioctar!", "Negative": "n\u00e1 d\u00edshioctar!"}}, "pastConti": {"1 Singular": {"Affirmative": "dh\u00edshiocainn", "Question": "an nd\u00edshiocainn?", "Negative": "n\u00ed dh\u00edshiocainn"}, "2 Singular": {"Affirmative": "dh\u00edshioct\u00e1", "Question": "an nd\u00edshioct\u00e1?", "Negative": "n\u00ed dh\u00edshioct\u00e1"}, "3 Singular": {"Male": {"Affirmative": "dh\u00edshiocadh s\u00e9", "Question": "an nd\u00edshiocadh s\u00e9?", "Negative": "n\u00ed dh\u00edshiocadh s\u00e9"}, "Female": {"Affirmative": "dh\u00edshiocadh s\u00ed", "Question": "an nd\u00edshiocadh s\u00ed?", "Negative": "n\u00ed dh\u00edshiocadh s\u00ed"}}, "1 Plural": {"Compressed": {"Affirmative": "dh\u00edshiocaimis", "Question": "an nd\u00edshiocaimis?", "Negative": "n\u00ed dh\u00edshiocaimis"}, "Extended": {"Affirmative": "dh\u00edshiocadh muid", "Question": "an nd\u00edshiocadh muid?", "Negative": "n\u00ed dh\u00edshiocadh muid"}}, "2 Plural": {"Affirmative": "dh\u00edshiocadh sibh", "Question": "an nd\u00edshiocadh sibh?", "Negative": "n\u00ed dh\u00edshiocadh sibh"}, "3 Plural": {"Compressed": {"Affirmative": "dh\u00edshiocaid\u00eds", "Question": "an nd\u00edshiocaid\u00eds?", "Negative": "n\u00ed dh\u00edshiocaid\u00eds"}, "Extended": {"Affirmative": "dh\u00edshiocadh siad", "Question": "an nd\u00edshiocadh siad?", "Negative": "n\u00ed dh\u00edshiocadh siad"}}, "Passive": {"Affirmative": "dh\u00edshiocta\u00ed", "Question": "an nd\u00edshiocta\u00ed?", "Negative": "n\u00ed dh\u00edshiocta\u00ed"}}, "subj": {"1 Singular": {"Affirmative": "go nd\u00edshioca m\u00e9", "Negative": "n\u00e1r dh\u00edshioca m\u00e9"}, "2 Singular": {"Affirmative": "go nd\u00edshioca t\u00fa", "Negative": "n\u00e1r dh\u00edshioca t\u00fa"}, "3 Singular": {"Male": {"Affirmative": "go nd\u00edshioca s\u00e9", "Negative": "n\u00e1r dh\u00edshioca s\u00e9"}, "Female": {"Affirmative": "go nd\u00edshioca s\u00ed", "Negative": "n\u00e1r dh\u00edshioca s\u00ed"}}, "1 Plural": {"Compressed": {"Affirmative": "go nd\u00edshiocaimid", "Negative": "n\u00e1r dh\u00edshiocaimid"}, "Extended": {"Affirmative": "go nd\u00edshioca muid", "Negative": "n\u00e1r dh\u00edshioca muid"}}, "2 Plural": {"Affirmative": "go nd\u00edshioca sibh", "Negative": "n\u00e1r dh\u00edshioca sibh"}, "3 Plural": {"Affirmative": "go nd\u00edshioca siad", "Negative": "n\u00e1r dh\u00edshioca siad"}, "Passive": {"Affirmative": "go nd\u00edshioctar", "Negative": "n\u00e1r dh\u00edshioctar"}}, "verbal noun": "d\u00edshioc", "verbal adjective": "d\u00edshioctha"}